【裁判字號】    99,易,180
【裁判日期】    990527
【裁判案由】    竊盜等
【裁判全文】
臺灣雲林地方法院刑事協商判決        99年度易字第180號
公  訴  人  臺灣雲林地方法院檢察署檢察官
被      告  己○○
指定辯護人  本院公設辯護人丙○○
上列被告因竊盜等案件，經檢察官提起公訴（99年度偵字第761
、968 、1021、1162、1288號），並聲請法院改依協商程序而為
判決，本院認為適當，同意由法官一人獨任進行協商判決程序，
判決如下：
    主      文
己○○犯竊盜罪，共肆罪，各處有期徒刑貳月，如易科罰金，均
以新臺幣壹仟元折算壹日。又犯恐嚇危害安全罪，處有期徒刑貳
月，如易科罰金，以新臺幣壹仟元折算壹日。應執行有期徒刑伍
月，如易科罰金，以新臺幣壹仟元折算壹日。
    事實及理由
一、犯罪事實：
  (一)己○○前於民國98年間因竊盜、公共危險案件，經本院以98
    年度六交簡字第23號判決分別判處有期徒刑2 月（2 罪）、
    2 月，應執行有期徒刑3 月，緩刑2 年確定。復因竊盜案件
    ，經本院以98年度六簡字第157 號判決判處拘役40日確定，
    ，甫於98年12月05日拘役執行完畢（未構成累犯）。詎仍不
    知悔改，竟意圖為自己不法所有，各基於普通竊盜之犯意，
    為下列犯行：
  1.於98年12月12日15時許，在雲林縣斗六市○○路345 號之成
    大醫院斗六分院623 之1 號病房內，趁甲○○如廁離開病床
    之際，竟意圖為自己不法所有，徒手竊取置於該病房內甲○○所有之摩托羅拉廠牌藍色行動電話1 支得手。
  2.於98年12月30日09時許，在雲林縣斗六市○○路345 號之成
    大醫院斗六分院626 之3 號病房內，竟意圖為自己不法所有
    ，將該病房內之衣櫃打開，自放置於該衣櫃內之外套口袋中
    ，徒手竊取乙○○所有之現金新臺幣（下同）300 元得手。
  3.於99年01月05日00時30分許，在雲林縣斗六市○○路345 號
    之成大醫院斗六分院6 樓護理站，見護理站內無人看管，遂
    認有機可趁，竟意圖為自己不法所有，進入該護理站內，徒
    手竊取置於電腦旁之庚○○所有之OKWAP 廠牌行動電話1 支
    得手。
  4.於99年01月22日12時30分許，行經雲林縣斗六市○○路274
    號前，因見停放該處之丁○○所有之銀黑色捷安特腳踏車1
    部未鎖，遂認有機可趁，竟意圖為自己不法之所有，徒手竊
    取丁○○所有之前揭腳踏車1 部（價值據丁○○稱約3,500
    元），得手後供己作為代步使用。
  (二)於99年01月07日02時許，己○○因在雲林縣斗六市○○路34
    5 號成大醫院斗六分院620 號病房外大聲喧嘩，並抽煙，遂
    遭護士戊○○加以規勸，詎己○○竟不服勸告，而基於恐嚇
    之犯意，對戊○○恫嚇稱：「要不是你是女的，我一定揍你
    」等語，而以加害生命、身體之事，恐嚇戊○○，使戊○○
    心生畏懼，致生危害於安全。
    嗣因甲○○、乙○○、庚○○、丁○○、戊○○報警究辦，
    且於99年01月07日18時20分許，為警徵得己○○同意搜索其
    位在雲林縣斗六市○○里鎮○路100 巷55號7 樓之住處，當
    場起出庚○○所有之OKWAP 廠牌行動電話1 支（已發還庚○○領回）；復於99年01月11日14時許，為警徵得己○○同意
    搜索其前揭鎮南路住處，當場起出甲○○所有之摩托羅拉廠
    牌藍色行動電話1 支（已發還甲○○領回）；又於99年01月
    22日21時30分許，在己○○住處樓下發現丁○○所有之銀黑
    色捷安特腳踏車1 部（已發還丁○○領回），始循線查獲上
    情。
二、證據名稱：
  (一)被告己○○於偵查及本院訊問時之自白。
  (二)被害人甲○○、乙○○、庚○○、丁○○於警詢之指訴、告
    訴人戊○○於警詢、偵訊中之指訴及證述。
  (三)證人即犯罪事實欄(二)現場目擊者林雅芬於警詢及偵訊中之證
    述。
  (四)被害人乙○○、告訴人戊○○指認被告之指認照片各1紙。
  (五)扣押物品目錄表1紙。
  (六)贓物認領保管單3紙。
  (七)照片15張。
三、本案經檢察官與被告、辯護人於審判外達成協商之合意，且
    被告已認罪，其合意內容為：被告願受科刑範圍為己○○犯
    竊盜罪，共4 罪，各處有期徒刑2 月，如易科罰金，以1,00
    0 元折算1 日；又犯恐嚇危害安全罪，處有期徒刑2 月，如
    易科罰金，以1,000 元折算1 日。應執行有期徒刑5 月，如
    易科罰金，以1,000 元折算1日 。
四、應適用之法條：刑事訴訟法第455 條之2 第1 項、第455 之
    4 第2 項、第455 條之8 、第454 條第1 項，刑法第320 條
    第1 項、第305 條、第41條第1 項前段、第51條第5 款，刑
    法施行法第1 條之1 第1 項、第2 項前段，判決如主文。
五、協商判決原則上不得上訴。但有刑事訴訟法第455 條之4第1
    項第1 款「於本訊問程序終結前，被告撤銷協商合意或檢察
    官撤回協商聲請者」；第2 款「被告協商之意思非出於自由
    意志者」；第4 款「被告所犯之罪非第455 條之2 第1 項所
    定得以協商判決者」；第6 款「被告有其他較重之裁判上一
    罪之犯罪事實者」；第7 款「法院認應諭知免刑或免訴、不
    受理者」情形之一，或協商判決違反同條第2 項「法院應於
    協商合意範圍內為判決；法院為協商判決所科之刑，以宣告
    緩刑或2 年以下有期徒刑、拘役或罰金為限」等規定者（以
    上均簡稱但書情形）外，不在此限（即有但書情形，依法仍
    得上訴）。
六、本件如有上述但書情形，且不服本判決時，得自收受判決送
    達之日起10日內，向本院提出上訴狀（須附繕本），上訴於
    第二審法院。
本案經檢察官魏偕到庭執行職務。
中    華    民    國    99    年    5     月    27    日
                  刑事第六庭    法  官  陳佩怡
以上正本證明與原本無異。
                                書記官  林佳慧
中    華    民    國    99    年    5     月    27    日
附錄本案論罪科刑條文：
刑法第320條第1項
意圖為自己或第三人不法之所有，而竊取他人之動產者，為竊盜
罪，處5  年以下有期徒刑、拘役或 5 百元以下罰金。
刑法第305條
以加害生命、身體、自由、名譽、財產之事，恐嚇他人致生危害
於安全者，處 2 年以下有期徒刑、拘役或 3 百元以下罰金。

司法院資訊處製作；財團法人民間司法改革基金會備份。
